【裁判字號】    98,訴,1200
【裁判日期】    981021
【裁判案由】    毒品危害防制條例
【裁判全文】
臺灣高雄地方法院刑事判決              98年度訴字第1200號
公  訴  人  臺灣高雄地方法院檢察署檢察官
被      告  乙○○
被      告  甲○○
共      同
選任辯護人  洪條根律師
上列被告因毒品危害防制條例案件，經檢察官提起公訴（98年度
偵字第14199號），本院判決如下：
    主  文
乙○○共同犯持有第二級毒品罪，處有期徒刑壹年，扣案如附表
編號壹之第二級毒品甲基安非他命壹包（檢驗後淨重詳如附表）
併包裝袋壹只，沒收銷燬之；又共同犯製造第二級毒品罪，處有
期徒刑肆年陸月，扣案如附表編號貳之含有第二級毒品甲基安非
他命成分之物（檢驗前後淨重詳如附表）併盛裝玻璃瓶壹只，沒
收銷燬之，扣案如附表編號參之含有第四級毒品麻黃、氯假麻
黃成分之物（檢驗前後淨重詳如附表）併盛裝盒拾壹只，及扣
案編號肆至捌拾壹之物，均沒收。應執行有期徒刑伍年貳月，扣
案如附表編號壹之第二級毒品甲基安非他命壹包（檢驗後淨重詳
如附表）併包裝袋壹只，及扣案如附表編號貳之含有第二級毒品
甲基安非他命成分之物（檢驗前後淨重詳如附表）併盛裝玻璃瓶
壹只，均沒收銷燬之；扣案如附表編號參之含有第四級毒品麻黃
、氯假麻黃成分之物（檢驗前後淨重詳如附表）併盛裝盒拾
壹只，及扣案編號肆至捌拾壹之物，均沒收。
甲○○共同犯持有第二級毒品罪，處有期徒刑拾月，扣案如附表
編號壹之第二級毒品甲基安非他命壹包（檢驗後淨重詳如附表）
併包裝袋壹只，沒收銷燬之；又共同犯製造第二級毒品罪，處有
期徒刑肆年，扣案如附表編號貳之含有第二級毒品甲基安非他命
成分之物（檢驗前後淨重詳如附表）併盛裝玻璃瓶壹只，沒收銷
燬之，扣案如附表編號參之含有第四級毒品麻黃、氯假麻黃
成分之物（檢驗前後淨重詳如附表）併盛裝盒拾壹只，及扣案編
號肆至捌拾壹之物，均沒收。應執行有期徒刑肆年陸月，扣案如
附表編號壹之第二級毒品甲基安非他命壹包（檢驗後淨重詳如附
表）併包裝袋壹只，及扣案如附表編號貳之含有第二級毒品甲基
安非他命成分之物（檢驗前後淨重詳如附表）併盛裝玻璃瓶壹只
，均沒收銷燬之；扣案如附表編號參之含有第四級毒品麻黃、
氯假麻黃成分之物（檢驗前後淨重詳如附表）併盛裝盒拾壹只
，及扣案編號肆至捌拾壹之物，均沒收。
    事  實
一、乙○○、甲○○及綽號「吳仔」之姓名年籍不詳、居住大陸
    地區之成年男子，均明知甲基安非他命在我國係主管機關（
    行政院）公告查禁之第二級毒品，不得製造及持有之，乙○
    ○竟與「吳仔」共同基於製造甲基安非他命之犯意聯絡，由
    乙○○於民國97年10月間前往大陸地區向「吳仔」學習製造
    甲基安非他命之技術，雙方並議定由「吳仔」出資及提供製
    造甲基安非他命之原料、設備器材，乙○○負責在台灣製造
    甲基安非他命，並約定製造成功後，「吳仔」則以製成品每
    公斤新臺幣（下同）10萬元之價格，作為乙○○之酬勞。乙
    ○○返臺後，於98年1 月間，即慫恿其高中同學甲○○參與
    製造甲基安非他命之工作，並承諾事成後可分得優渥酬勞。
    甲○○應允後，即與乙○○、「吳仔」共同基於製造甲基安
    非他命之犯意聯絡，由「吳仔」出資並交付405,000 元，由
    甲○○出面承租位於屏東縣鹽埔鄉○○村○○路52之1 號之
    鐵皮屋作為渠等製造甲基安非他命之處所，並在屏東縣鹽埔
    鄉屏北高中前，收受「吳仔」透過不詳管道運送而來之製造
    甲基安非他命器具及原料（含毒品先驅原料麻黃、假麻黃
    及標示「甲」、「乙」、「丙」劑之化學物品）1 批，再
    運往上址鐵皮屋藏放。乙○○、甲○○為掩人耳目，迄98年
    4 月間某日起，始在該鐵皮屋著手製造甲基安非他命，乙○
    ○、甲○○為確定製造方法可行及製造結果符合要求，乃另
    行起意，與「吳仔」共同基於持有甲基安非他命之犯意聯絡
    ，於製造甲基安非他命期間，「吳仔」經由不詳管道寄來如
    附表編號1 所示之甲基安非他命成品1 包（純度約88％，驗
    前純質淨重約198.75公克，驗後淨重224.61公克；持有數量
    已逾達行政院制訂10公克之標準），以作為製成品之樣版而
    持有之。嗣渠等完成第一階段以麻黃素浸泡「甲劑」加入硝
    酸放置3 小時後再加入「乙劑」，在攪拌桶內攪拌約1 小時
    ，產生毒氣以真空馬達抽出至玻璃瓶，並在玻璃瓶內加水加
    「鹼片」吸收毒氣，且將攪拌桶內液體用「丙劑」洗滌，再
    經白色瓷製過濾器過濾，所濾出之液體予以棄置，只取過濾
    器上潮濕粉末放入盤內晾乾成粉末；第二階段再取該粉末裝
    入鍋子內加水、活性炭，以瓦斯爐加熱至50度時熄火，倒入
    氫化壓力桶內，加入「鹼片」、「黑土」、醋酸鈉、活性炭
    等，以氫氣注入壓力桶內使其翻滾，約1 小時候倒出桶內液
    體，加入「鹼片」後以試紙測其酸鹼中和，過濾後倒入塑膠
    量桶冷卻，再置入冰箱內使其結晶為安非他命之二階段流程
    ，而製造出如附表編號3 所示之氯（假）麻黃，及如附表
    編號2 所示之已含有純度約8 ％之甲基安非他命之俗稱「鹵
    水（又稱黑水）」之液體淨重3,290 公克（取11.90 公克鑑
    定用罄，驗後餘3278.1 0公克），並以一玻璃瓶盛裝後（即
    附表編號2 之深褐色液體），置入一橫式長型冰箱內等候結
    晶時，因監控已久之專案小組員警於98年5 月6 日10時30分
    許，前往該鐵皮屋外蒐證，發現乙○○、甲○○2 人一同進
    入該鐵皮屋時形跡可疑，遂於渠等步出該鐵皮屋欲駕駛車牌
    號碼YN-9396 號自小貨車離去時趨前盤查，渠等見狀後即趁
    機將開啟該鐵皮屋鐵捲門之遙控器2 個、鑰匙2 支丟棄在一
    旁草叢，惟仍遭員警發現而拾起，並以之開啟該鐵皮屋鐵捲
    門後，屋內即逸出濃厚化學藥劑臭味。渠等見事跡已敗露，
    遂同意員警進入該鐵皮屋內實施搜索，當場查扣如附表所示
    之物，始查悉上情。
二、案經高雄市政府警察局移送臺灣高雄地方法院檢察署檢察官
    偵查起訴。
     理  由
甲、證據能力之認定：
    按被告以外之人於審判外之陳述，雖不符刑事訴訟法第159
    條之1 至之4 之規定，然經當事人於審判程序同意作為證據
    ，法院審酌該言詞陳述或書面陳述作成時之情況，認為適當
    者，亦得為證據。又當事人、代理人或辯護人於法院調查證
    據時，知有第159 條第1 項不得為證據之情形，而未於言詞
    辯論終結前聲明異議者，視為有前項之同意，同法第159 條
    之5 亦有明文。查本案所引用之證據資料（詳後引證據），
    其中各項言詞或書面傳聞證據部分，縱無刑事訴訟法第159
    條之1 至第159 條之4 或其他規定之傳聞證據例外情形，亦
    業經本院審理時予以提示並告以要旨，且各經檢察官、被告
    乙○○與甲○○及渠等辯護人表示意見，當事人及辯護人已
    知上述證據乃屬傳聞證據，惟迄至本案言詞辯論終結前均未
    對該等證據聲明異議（見本院訴卷第91至100 頁），依上開
    規定，已擬制同意其有證據能力，且本院審酌該等傳聞證據
    作成時之狀況，並無不宜作為證據之情形，與待證事項具關
    聯性，證明力亦非明顯過低等情，認以之作為證據使用係屬
    適當，依刑事訴訟法第159 條之5 第2 項規定，均應認於本
    案有證據能力。
乙、實體方面：
一、本件被告乙○○、甲○○前揭共同持有作為樣版之第二級毒
    品甲基安非他命之犯行，業據渠等於偵查中及本院審理時均
    坦承不諱（見偵卷第6 至10頁、本院訴卷第102 頁），並有
    高雄市政府警察局搜索扣押筆錄、自願搜索同意書、扣押物
    品目錄表、查獲現場及查扣物品照片（見警一卷第43、44、
    71至117 頁、警二卷第18至29、33至39頁）等事證附卷可資
    佐證，且查扣如附表編號1 所示之甲基安非他命毒品在案。
    又扣案如附表編號1 所示之米白色晶體，經送內政部警政署
    刑事警察局以酸鹼值檢測法、氣相層析質譜分析法、核磁共
    振分析法、紅外線光譜分析法及掃瞄式電子顯微鏡Ｘ射線能
    譜分析法檢驗結果，確含第二級毒品甲基安非他命成分（檢
    驗前純質淨重及毛重、檢驗後淨重及純度詳如附表編號1 所
    示），此有該局98年7 月16日刑鑑字第098066519 號鑑定書
    附卷可按（見警一卷第123 至126 頁、本院訴卷第54至57頁
    ），足見被告乙○○、甲○○之前開自白，與卷附其他事證
    相符，均堪信為真實，自可採為認定事實之證據，渠等持有
    第二級毒品甲基安非他命之犯行，堪以認定，事證明確，應
    予論科。
二、又被告乙○○、甲○○前揭共同製造第二級毒品甲基安非他
    命之犯行，亦據渠等於偵查中及本院審理時均坦承不諱在卷
    （見偵卷第6 至10頁、本院訴卷第102 頁），同有前開事證
    附卷可佐，且查扣如附表編號2 至81所示之物品在案。又經
    送內政部警政署刑事警察局以上開相同方法檢驗結果，扣案
    如附表編號2 所示之深褐色液體，確含第二級毒品甲基安非
    他命成分（檢驗前純質淨重及毛重、檢驗後淨重及純度詳如
    附表編號2 所示），另如附表編號2 、3 所示之深褐色液體
    及白色粉末，則均含合成甲基安非他命之中間產物即第四級
    毒品氯（假）麻黃、麻黃成分（檢驗前淨重及總毛重、
    毛重、檢驗後淨重及純度詳如附表編號2 、3 所示），以及
    如附表之編號3 所示之物，均為白色粉末，外觀型態均相似
    之情，此有該局上開號鑑定書附卷可按，綜此，足見被告乙
    ○○、甲○○之前開自白，亦與卷附其他事證相符，均堪信
    為真實，自可採為認定事實之證據。至被告乙○○辯稱：我
    有製造甲基安非他命，並將黑水（即鹵水）置入橫式長型冰
    箱內，但都沒有結晶，扣案黑水還未達氫化過程，因我放入
    冰箱已有5 日，但沒有結晶，如果經過氫化過程，一定會結
    晶云云（見本院訴卷第17、102 頁），被告乙○○、甲○○
    並均以：本案僅止於製造未遂云云置辯（見本院訴卷第102
    頁），然查：
  (一)按毒品危害防制條例之制定，旨在防制毒品危害，維護國民
    身心健康，對於具有成癮性、濫用性及對社會危害性之麻醉
    藥品與其製劑及影響精神物質與其製品，予以管制，並區分
    其等級及品項，就製造、運輸、販賣、意圖販賣而持有、轉
    讓、施用、持有，乃至非法使人施用及引誘他人施用各級毒
    品之行為，分別明定其處罰。甲基安非他命為毒品危害防制
    條例第2 條第2 項第2 款所定之第二級毒品，係以鹽酸麻黃
    素為原料，先經鹵化反應（即氯化反應）程序製成氯假麻黃
    素，再經氫化反應程序而產生含有甲基安非他命成分之鹵水
    （液態甲基安非他命），最後經純化結晶步驟，將生成之結
    晶物脫水風乾，而得高純度之固態甲基安非他命。故就製造
    過程而言，氫化反應程序所產生之鹵水，已含有甲基安非他
    命之成分，即屬化學反應之製成品，應認已製造既遂。至純
    化結晶步驟，僅係去其雜質並使之固化為結晶體，以提高純
    度及方便施用；如謂須俟完成純化結晶步驟始為既遂，不但
    與甲基安非他命製造結果所呈現之化學反應狀態不合，抑且
    不足以遏阻毒品之擴散，達到刑罰之一般預防功能，當非毒
    品危害防制條例之立法本旨（最高法院94年度台上字第6196
    號、97年度台上字第2776號判決意旨參照）。且液態或結晶
    之甲基安非他命純度均需經過定量分析後方能瞭解其純度值
    ，因兩者主要成分皆相同，所以施用後對人體之效果相同，
    皆係中樞神經興奮劑，此亦有法務部調查局93年7 月調科壹
    字第09300278550 號函附卷可稽（見本院訴卷第49頁），合
    先敘明。
  (二)查本件情形，扣案如附表編號2 所示之物，經送鑑定結果，
    檢出甲基安非他命成分，已詳如前述，而依據被告乙○○供
    述：我製作安非他命之過程為，第一階段先用麻黃素泡「甲
    劑」再加入硝酸，放置3 小時後再加入「乙劑」，在攪拌桶
    內攪拌約1 小時，產生的毒氣用真空馬達抽出至玻璃瓶，玻
    璃瓶內加水加「鹼片」吸收毒氣，接著將攪拌桶內液體用「
    丙劑」洗，再經白色瓷製過濾器過濾，所濾出之液體丟棄，
    取過濾上濕的粉末放入盤子內晾乾成粉末；第二階段在取該
    粉末裝入鍋子內加水、活性炭，以瓦斯爐加熱至溫度50度時
    熄火，倒入氫化壓力桶內，加入「鹼片」、「黑土」、醋酸
    鈉、活性炭等，以氫氣注入壓力桶內使其翻滾，約1 小時候
    倒出桶內液體，加入「鹼片」後以試紙測其酸鹼中和，過濾
    後倒入塑膠量桶冷卻，再置入冰箱內使其結晶即為安非他命
    等語（見警一卷第7 頁），以及高雄市政府警察局刑案現場
    勘查採證物品清單及現場採證照片附卷足參（見警一卷第75
    、103 、104 頁），可知附表編號2 所示之物，原係鐵皮屋
    橫式長型冰箱內量桶容器所盛裝之深褐色液體，乃係在鐵皮
    屋進行氯化步驟後，再進行氫化步驟，經由壓力桶提煉萃取
    為液態甲基安非他命，經盛裝至量桶器皿，再放入冰箱內冷
    凍以純化結晶之情，復據法務部調查局98年9 月25日調科壹
    字第09800479920 號函亦說明該液體應屬安毒製程中氫化階
    段之產物在卷可佐（見本院訴卷第77頁），則上開物品既已
    檢驗出有甲基安非他命成分，即表示已由原料麻黃，經氯
    化為氯化麻黃，再經過還原反應成甲基安非他命，依前述
    最高法院判決意旨及法務部調查局函之說明，本件扣案檢測
    出含有甲基安非他命成分之物，即屬化學反應之製成品。
  (三)又以本件附表之編號2 所示含有甲基安非他命成分深褐色液
    體之鑑定結果，其內檢出甲基安非他命及麻黃成分，業如
    前述，為製程當中待結晶化之甲基安非他命製品，參諸毒品
    危害防制條例第2 條第1 項及第2 項第3 款之規定，同條例
    所稱毒品，指具有成癮性、濫用性及對社會危害性之麻醉藥
    品與其製品及影響精神物質與其製品，甲基安非他命列為第
    二級毒品，而毒品危害防制條例所稱毒品，並不以可供直接
    施用者為限，本件附表編號2 所示含甲基安非他命成分之液
    體，其驗前純質淨重更高達263.20公克之譜，以之與甲基安
    非他命結晶物相較，僅不便直接燃燒施用，惟仍具有第二級
    毒品甲基安非他命製品之屬性，殆無疑義，應認事實欄一所
    載之製造甲基安非他命行為，已屬既遂。至於是否尚未進行
    純化結晶步驟，僅屬影響提高純度及方便施用之效果，自無
    礙已經既遂之認定。
  (四)本件被告乙○○、甲○○既已製造出含甲基安非他命成分之
    液體，製造行為已達既遂程度。被告乙○○、甲○○辯護人
    雖另以渠等所製造之毒品純度甚低，且呈液體狀態，尚無法
    加以販售流通，可見所為製造並未成功云云而為辯護（見本
    院訴卷第104 頁）。惟就製造過程而言，氫化反應程序所產
    生之鹵水，已含有甲基安非他命成分，即屬化學反應之製成
    品，應認已製造既遂。至純化結晶步驟，僅係去除雜質，使
    之固化為結晶體，以提高純度及方便施用，業如上述。依被
    告乙○○、甲○○及辯護人上開辯詞，可知其主觀上認為所
    製造之毒品，必須達「純化結晶程度且有市場價值」，方屬
    製造成功。此等抗辯，僅係其主觀上對製造毒品「既遂」、
    「未遂」觀念之誤解，並不影響其製造第二級毒品甲基安非
    他命既遂之認定，併此附敘。
  (五)茲被告乙○○、甲○○製造第二級毒品既遂犯行，已堪認定
    ，是辯護人聲請再度將如附表編號2 所示之液體送法務部調
    查局鑑定其甲基安非他命純度是否係8 ％（見本院訴卷第95
    頁）、並傳訊高雄市政府警察局刑事警察大隊員警吳建成，
    俾證明依渠等製造過程是否係製造第二級毒品失敗等情，因
    與前揭查獲現場照片及鑑定結果等跡證不合，而扣案如附表
    編號2 所示液體確含甲基安非他命成分，且被告製造過程確
    已產生第二級毒品，其待證事實已臻明瞭，自均無調查之必
    要。
  (六)綜前所述，被告乙○○、甲○○所為上開本件犯行係屬未遂
    之辯解，尚難憑採，從而，本案被告乙○○、甲○○共同製
    造第二級毒品之犯行，事證均已臻明確，均堪以認定，自均
    應依法論罪科刑。
三、論罪科刑：
  (一)按甲基安非他命乃毒品危害防制條例明定之第二級毒品。核
    被告乙○○、甲○○以上所為，係分別犯同條例第4 條第2
    項之製造第二級毒品罪及修正前同條例第11條第4 項之持有
    第二級毒品罪（詳後述）。渠等於共同製造甲基安非他命後
    ，進而持有其製成品，持有之低度行為應為製造之高度行為
    所吸收，自不另論罪。被告甲○○經由被告乙○○邀約，而
    參與被告乙○○與綽號「吳仔」之大陸地區成年男子間之製
    造及持有第二級毒品罪犯行，彼此間自均有犯意聯絡及行為
    分擔，核皆為共同正犯。又被告乙○○、甲○○於上開鐵皮
    屋著手製造甲基安非他命，為確定製造方法可行及製造結果
    符合要求，乃另行起意，於製造甲基安非他命期間，始另行
    起意經由「吳仔」寄來如附表編號1 所示之甲基安非他命成
    品1 包，憑以作為製成品之樣版，渠等一經持有該包樣版毒
    品即成立犯罪，且渠等持有該毒品並非製造行為所肇致，是
    被告乙○○、甲○○所犯上開2 罪，犯意各別，行為互殊，
    應分論併罰。又被告乙○○、甲○○持有如附表編號1 所示
    之第二級毒品，其純質淨重達198.75公克，顯已逾「轉讓持
    有毒品加重其刑之數量標準第2 條第2 款第二級毒品淨重10
    公克以上」之標準，應依毒品危害防制條例第11條第4 項加
    重其刑。又毒品危害防制條例於98年5 月20日修正公布，98
    年5 月22日生效，關於製造第二級毒品部分，同條例第4 條
    第2 項修正後提高得併科之罰金數額至1 千萬元，應以行為
    時之規定較為有利，然同條例第17條則於修正後，於第2 項
    增列自白減輕其刑之規定，則以修正後之規定較為有利，經
    整體綜合比較，因渠等皆於偵查及審判中自白犯罪均減輕其
    刑，是就渠等製造第二級毒品犯行部分，自應一體適用修正
    後之同條例第4 條第2 項、第17條之規定處斷；至渠等持有
    第二級毒品犯行部分，修正後同條例第11條第2 項規定並未
    修正，惟同條例第4 項則修正刪除原先第4 項於持有數量達
    行政院制訂之標準者一律加重其刑二分之一之規定，另為第
    3 至6 項因毒品等級及數量各別加重刑度之規定，經比較結
    果，被告乙○○、甲○○持有之第二級毒品數量，雖依修正
    前後之規定，均係適用同條例第11條第4 項加重其刑之規定
    ，惟修正前之法定刑仍較修正後為低，較有利於被告乙○○
    、甲○○，自應適用修正前之規定。又查被告乙○○、甲○
    ○於偵查及審理中均自白犯行，渠等所犯製造第二級毒品之
    犯行，均應依修正後毒品危害防制條例第17條第2 項減輕其
    刑。至被告乙○○、甲○○自白後所為本案係未遂之辯解，
    乃渠等防禦權之正當行使，尚非法之所禁；另刑法第59條之
    酌量減輕其刑，必於犯罪之情狀，在客觀上足以引起一般同
    情，認為即予宣告法定最低度刑期，猶嫌過重者，始有其適
    用，
    本件被告乙○○、甲○○所為製造第二級毒品之犯行，在客
    觀上尚難認可以引起一般同情，自無從依刑法第59條之規定
    ，酌量減輕其刑，併予敘明。
  (二)本院審酌被告乙○○、甲○○不思以正途賺取金錢，僅為貪
    圖販賣毒品之不法利益，即夥同綽號「吳仔」之大陸地區人
    士共同製造及持有第二級毒品甲基安非他命等犯行，其主要
    目的僅係為賺取暴利，對社會危害甚鉅，渠等上開所為實無
    可取，持有及製造毒品之數量尚多，且被告乙○○、甲○○
    前均無因犯罪而受有罪判決之前科紀錄，有臺灣高等法院被
    告前案紀錄表在卷可佐（見本院訴卷第12、13頁），素行尚
    佳，又本件製造毒品犯行，並遭及時查獲，本案犯罪所生危
    害尚非重大，復念及渠等於警詢、偵訊及本院審理中均坦認
    不諱，深知悔悟，及渠等犯罪動機、手段、目的暨被告乙○
    ○為臺灣地區主導之角色、被告甲○○則為被動配合者、犯
    罪動機、目的、手段，並衡酌本件犯罪情節認檢察官具體求
    刑被告乙○○製造毒品有期徒刑7 年6 月；被告甲○○製造
    毒品有期徒刑7 年之刑度均略嫌過重，被告甲○○持有毒品
    有期徒刑6 個月之刑度則略嫌過輕（見本院訴卷第105 頁）
    等一切情狀，爰分別量處如主文所示之刑，並均定其應執行
    刑，以資警懲。
  (三)沒收部分：扣案如附表所示編號1 、2 之物（檢驗前後淨重
    詳如附表所示），經送驗後均確為第二級毒品甲基安非他命
    或含有甲基安非他命之液體，業如前述，均應依毒品危害防
    制條例第18條第1 項前段之規定，不問屬於被告與否，宣告
    沒收銷燬之；扣案如附表編號3 所示之物即警方查獲之白色
    粉末11盒均為安非他命半成品，業具被告乙○○供承在卷（
    見警一卷第7 頁），並經抽驗鑑定結果含有第四級毒品氯（
    假）麻黃、麻黃成分，雖依毒品危害防制條例第18條第
    1 項後段，應沒入銷毀之，係屬行政沒入範圍，惟依同條例
    之規定，凡製造、運輸、販賣、引誘他人吸用及轉讓第四級
    毒品者，均有處罰明文，足證第四級毒品，應屬違禁物無疑
    （最高法院92年度台非字第138 號判決意旨參照），是前開
    扣案之第四級毒品，既為本件製造第二級甲基安非他命之先
    驅原料，且屬違禁物，仍應依刑法第38條第1 項第1 款之規
    定宣告沒收；前開第二級毒品甲基安非他命之包裝塑膠袋及
    盛裝器物因包覆毒品，其上所殘留之毒品，難以析離，且無
    析離之實益與必要，應視同毒品，均一併沒收銷燬或沒收之
    ；至於鑑驗而耗損之部分，自均無庸為沒收之諭知；又如附
    表4 至81所示之物，顯非被告乙○○、甲○○職業工作所需
    ，亦非一般家用品，為主謀共犯「吳仔」提供被告乙○○、
    甲○○犯本件製造第二級毒品罪所用之物，業據被告乙○○
    供明在卷（見警一卷第8 頁），衡情應為共犯「吳仔」所有
    ，基於共犯責任共同原則，均應依毒品危害防制條例第19條
    第1 項之規定為沒收之諭知。
據上論斷，應依刑事訴訟法第299 條第1 項前段，毒品危害防制
條例第4 條第2 項、第17條第2 項、第18條第1 項前段、第19條
第1 項，修正前毒品危害防制條例第11條第2 項、第4 項，刑法
第2 條第1 項、第11條、第28條、第51條第5 款、第38條第1 項
第1 款，判決如主文。
本案經檢察官丙○○到庭執行職務
中    華    民    國    98    年    10    月    21    日
                  刑事第八庭  審判長法  官  王伯文
                                    法  官  蔣志宗
                                    法  官  林建鼎
以上正本證明與原本無異。
如不服本判決應於收受判決後10日內向本院提出上訴書狀，並應
敘述具體理由；其未敘述上訴理由者，應於上訴期間屆滿後20日
內向本院補提理由書（均須按他造當事人之人數附繕本）「切勿
逕送上級法院」。
中    華    民    國    98    年    10    月    21    日
                                    書記官  林秀敏
附錄論罪科刑法條：
修正後毒品危害防制條例第4 條第2 項：
製造、運輸、販賣第二級毒品者，處無期徒刑或 7 年以上有期徒
刑，得併科新臺幣 7 百萬元以下罰金。
修正前毒品危害防制條例第11條第2 項及第4 項：
持有第二級毒品者，處 2 年以下有期徒刑、拘役或新臺幣 3 萬
元以下罰金。
持有毒品達一定數量者，加重其刑至二分之一，其標準由行政院
定之。
中華民國刑法施行法第1 條之1
（罰金貨幣單位與罰鍰倍數）
中華民國94年1 月7 日刑法修正施行後，刑法分則編所定罰金之
貨幣單位為新臺幣。
94年1 月7 日刑法修正時，刑法分則編未修正之條文定有罰金者
，自94年1 月7 日刑法修正施行後，就其所定數額提高為30倍。
但72年6 月26日至94年1 月7 日新增或修正之條文，就其所定數
額提高為3 倍。
轉讓持有毒品加重其刑之數量標準第2 條（民國93年01月07日公
布）
第2 條
轉讓、持有毒品達一定數量者，加重其刑至二分之一，其標準如下：
一、第一級毒品：淨重五公克以上。
二、第二級毒品：淨重十公克以上。
三、第三級毒品：淨重二十公克以上。
四、第四級毒品：淨重二十公克以上。
前項所稱淨重，指除去包裝後之毒品重量。
附表：
  ┌──┬─────────────────┬──┬──┐
  │編號│品                              名│單位│數量│
  ├──┼─────────────────┼──┼──┤
  │ 1  │甲基安非他命成品（純度88％，驗前純│ 包 │1   │
  │    │質淨重約198.75公克，驗後重224.61公│    │    │
  │    │克）                              │    │    │
  ├──┼─────────────────┼──┼──┤
  │ 2  │黑色液體（取自橫式長型冰箱中，送鑑│ 瓶 │1   │
  │    │定後認為係深褐色液體，取11.9公克鑑│    │    │
  │    │定用罄，餘3,278.1 公克，檢出第二級│    │    │
  │    │毒品甲基安非他命，純度約8 ％，驗前│    │    │
  │    │純質淨重約263.2 公克，另檢出第四級│    │    │
  │    │毒品假麻黃及麻黃成分，純度約5 │    │    │
  │    │％，驗前純質淨重約164.5 公克，另檢│    │    │
  │    │出氯假麻黃成分）                │    │    │
  ├──┼─────────────────┼──┼──┤
  │ 3  │白色粉末（合計毛重49,165公克，其中│ 盒 │11  │
  │    │編號8-17號淨重2,694.02公克，檢出微│    │    │
  │    │量第四級毒品麻黃成分及氯假麻黃│    │    │
  │    │成分，係合成甲基安非他命之中間產物│    │    │
  │    │，驗後重2,693.08 公克）           │    │    │
  ├──┼─────────────────┼──┼──┤
  │ 4  │硝酸塑膠桶                        │ 桶 │15  │
  ├──┼─────────────────┼──┼──┤
  │ 5  │甲劑鐵桶                          │ 桶 │8   │
  ├──┼─────────────────┼──┼──┤
  │ 6  │真空馬達                          │ 台 │3   │
  ├──┼─────────────────┼──┼──┤
  │ 7  │粉碎機                            │ 台 │1   │
  ├──┼─────────────────┼──┼──┤
  │ 8  │醋酸鈉                            │ 瓶 │30  │
  ├──┼─────────────────┼──┼──┤
  │ 9  │醋酸鈉                            │ 瓶 │3   │
  ├──┼─────────────────┼──┼──┤
  │ 10 │硫酸鋇                            │ 瓶 │2   │
  ├──┼─────────────────┼──┼──┤
  │ 11 │計算機                            │ 台 │1   │
  ├──┼─────────────────┼──┼──┤
  │ 12 │濾紙（小）                        │ 盒 │1   │
  ├──┼─────────────────┼──┼──┤
  │ 13 │塑膠氣嘴                          │ 個 │12  │
  ├──┼─────────────────┼──┼──┤
  │ 14 │防毒面具                          │ 副 │4   │
  ├──┼─────────────────┼──┼──┤
  │ 15 │防毒面具過濾罐                    │ 包 │5   │
  ├──┼─────────────────┼──┼──┤
  │ 16 │藍色塑膠桶                        │ 桶 │7   │
  ├──┼─────────────────┼──┼──┤
  │ 17 │玻璃蒸餾瓶                        │ 個 │4   │
  ├──┼─────────────────┼──┼──┤
  │ 18 │白色瓷製漏斗                      │ 個 │3   │
  ├──┼─────────────────┼──┼──┤
  │ 19 │濾紙                              │ 盒 │1   │
  ├──┼─────────────────┼──┼──┤
  │ 20 │藍色1號油漏斗                     │ 個 │1   │
  ├──┼─────────────────┼──┼──┤
  │ 21 │藍塑膠小鏟子                      │ 個 │1   │
  ├──┼─────────────────┼──┼──┤
  │ 22 │中型夾鏈袋                        │ 包 │1   │
  ├──┼─────────────────┼──┼──┤
  │ 23 │塑膠手套                          │ 隻 │1   │
  ├──┼─────────────────┼──┼──┤
  │ 24 │黃塑膠軟管                        │ 條 │9   │
  ├──┼─────────────────┼──┼──┤
  │ 25 │氫氧化鈉空瓶                      │ 瓶 │33  │
  ├──┼─────────────────┼──┼──┤
  │ 26 │藍色塑膠桶                        │ 桶 │4   │
  ├──┼─────────────────┼──┼──┤
  │ 27 │硝酸玻璃瓶                        │ 瓶 │1   │
  ├──┼─────────────────┼──┼──┤
  │ 28 │藍塑膠攪拌桶                      │ 桶 │5   │
  ├──┼─────────────────┼──┼──┤
  │ 29 │真空馬達                          │ 台 │2   │
  ├──┼─────────────────┼──┼──┤
  │ 30 │氫化壓力桶（大）                  │ 台 │1   │
  ├──┼─────────────────┼──┼──┤
  │ 31 │氫化壓力桶（小）                  │ 台 │1   │
  ├──┼─────────────────┼──┼──┤
  │ 32 │氫氣鋼瓶                          │ 瓶 │1   │
  ├──┼─────────────────┼──┼──┤
  │ 33 │試紙                              │ 盒 │1   │
  ├──┼─────────────────┼──┼──┤
  │ 34 │電風扇                            │ 台 │1   │
  ├──┼─────────────────┼──┼──┤
  │ 35 │大冰箱                            │ 台 │2   │
  ├──┼─────────────────┼──┼──┤
  │ 36 │瓦斯爐口                          │ 座 │2   │
  ├──┼─────────────────┼──┼──┤
  │ 37 │瓦斯桶                            │ 桶 │1   │
  ├──┼─────────────────┼──┼──┤
  │ 38 │醋酸鈉                            │ 瓶 │5   │
  ├──┼─────────────────┼──┼──┤
  │ 39 │氫氧化鈉                          │ 瓶 │2   │
  ├──┼─────────────────┼──┼──┤
  │ 40 │有柄濾網                          │ 個 │1   │
  ├──┼─────────────────┼──┼──┤
  │ 41 │黃色塑膠手套                      │ 雙 │1   │
  ├──┼─────────────────┼──┼──┤
  │ 42 │剪刀                              │ 支 │1   │
  ├──┼─────────────────┼──┼──┤
  │ 43 │紅色杓子                          │ 個 │1   │
  ├──┼─────────────────┼──┼──┤
  │ 44 │濾紙                              │ 盒 │1   │
  ├──┼─────────────────┼──┼──┤
  │ 45 │木棒                              │ 枝 │1   │
  ├──┼─────────────────┼──┼──┤
  │ 46 │計算機                            │ 台 │1   │
  ├──┼─────────────────┼──┼──┤
  │ 47 │一字起子                          │ 支 │1   │
  ├──┼─────────────────┼──┼──┤
  │ 48 │活性炭                            │ 包 │2   │
  ├──┼─────────────────┼──┼──┤
  │ 49 │有柄濾網                          │ 個 │1   │
  ├──┼─────────────────┼──┼──┤
  │ 50 │紅色杓子                          │ 個 │1   │
  ├──┼─────────────────┼──┼──┤
  │ 51 │黑色粉末                          │ 罐 │2   │
  ├──┼─────────────────┼──┼──┤
  │ 52 │白色瓷製漏斗（大）                │ 個 │2   │
  ├──┼─────────────────┼──┼──┤
  │ 53 │藍色塑膠盒                        │ 個 │2   │
  ├──┼─────────────────┼──┼──┤
  │ 54 │玻璃蒸餾瓶                        │ 個 │2   │
  ├──┼─────────────────┼──┼──┤
  │ 55 │塑膠量桶                          │ 個 │2   │
  ├──┼─────────────────┼──┼──┤
  │ 56 │白鐵鍋                            │ 個 │3   │
  ├──┼─────────────────┼──┼──┤
  │ 57 │木棒                              │ 枝 │1   │
  ├──┼─────────────────┼──┼──┤
  │ 58 │醋酸鈉（未開）                    │ 瓶 │2   │
  ├──┼─────────────────┼──┼──┤
  │ 59 │氫氧化鈉（未開）                  │ 瓶 │17  │
  ├──┼─────────────────┼──┼──┤
  │ 60 │磅稱                              │ 個 │2   │
  ├──┼─────────────────┼──┼──┤
  │ 61 │大型抽風電扇                      │ 個 │2   │
  ├──┼─────────────────┼──┼──┤
  │ 62 │脫水機                            │ 台 │1   │
  ├──┼─────────────────┼──┼──┤
  │ 63 │普通精鹽                          │ 包 │3   │
  ├──┼─────────────────┼──┼──┤
  │ 64 │橙色塑膠桶                        │ 個 │1   │
  ├──┼─────────────────┼──┼──┤
  │ 65 │木棒                              │ 枝 │1   │
  ├──┼─────────────────┼──┼──┤
  │ 66 │使用過濾紙                        │ 袋 │1   │
  ├──┼─────────────────┼──┼──┤
  │ 67 │使用過濾紙                        │ 張 │4   │
  ├──┼─────────────────┼──┼──┤
  │ 68 │氫氧化鈉空瓶                      │ 瓶 │1   │
  ├──┼─────────────────┼──┼──┤
  │ 69 │氫氧鋼瓶                          │ 瓶 │1   │
  ├──┼─────────────────┼──┼──┤
  │ 70 │氫化壓力桶內液體                  │ 桶 │2   │
  ├──┼─────────────────┼──┼──┤
  │ 71 │黃色塑膠盤                        │ 個 │10  │
  ├──┼─────────────────┼──┼──┤
  │ 72 │玻璃瓶橡膠塞                      │ 個 │5   │
  ├──┼─────────────────┼──┼──┤
  │ 73 │刷子                              │ 把 │2   │
  ├──┼─────────────────┼──┼──┤
  │ 74 │自製長柄漏斗                      │ 支 │1   │
  ├──┼─────────────────┼──┼──┤
  │ 75 │自製長柄水瓢                      │ 支 │1   │
  ├──┼─────────────────┼──┼──┤
  │ 76 │攪拌木棒                          │ 支 │3   │
  ├──┼─────────────────┼──┼──┤
  │ 77 │塑膠水瓢                          │ 個 │1   │
  ├──┼─────────────────┼──┼──┤
  │ 78 │白色塑膠桶                        │ 個 │2   │
  ├──┼─────────────────┼──┼──┤
  │ 79 │橡膠水管                          │ 盒 │2   │
  ├──┼─────────────────┼──┼──┤
  │ 80 │脫水機                            │ 台 │1   │
  ├──┼─────────────────┼──┼──┤
  │ 81 │黃色塑膠盤                        │ 個 │12  │
  └──┴─────────────────┴──┴──┘


司法院資訊處製作；財團法人民間司法改革基金會備份。
